臺灣高等法院交通事件裁定　　　　　　 96年度交抗字第142號
　　抗　告　人
　　即受處分人　甲○○
上列抗告人因違反道路交通管理處罰條例案件，不服臺灣台北地
方法院96年度交聲字第37號裁定，中華民國96年1月24日裁定 ，
提起抗告，本院裁定如下：
    主  文
抗告駁回。
    理  由
一、原處分意旨略以：異議人即受處分人甲○○於民國95年9月3
    日1時39分許，騎乘機車（車牌號碼：XAC－835號， 下稱系
    爭車輛），在台北市○○路○段經警攔停舉發「 酒精濃度超
    過規定標準者（0．4毫克－0．55毫克）」違規， 為台北市
    政府警察局大安分局（下稱舉發單位）執行攔檢勤務之員警
    以其有違反道路交通管理處罰條例第35條第1項 規定之行為
    逕行掣單舉發。嗣受處分人於舉發通知單上所載應到案日期
    （95年9月18日）前向原處分機關提出申訴， 經原處分機關
    函請舉發單位調查結果，仍認受處分人有前開違規行為，原
    處分機關乃依上揭道路交通管理處罰條例第35條第1項、 第
    24條第1項第2款及違反道路交通管理事件統一裁罰基準表規
    定，於95年11月24日裁處受處分人罰鍰新台幣3萬元、 吊扣
    駕駛執照12月，並接受道路交通安全講習等語。
二、異議人異議意旨略以：我確有酒後駕車，並在上開時、地接
    受舉發單位之酒精呼氣濃度測試。但我並沒有上開違規事實
    ，舉發員警在對我施以酒精呼氣濃度測試時， 我已吐氣4次
    均無異樣，舉發員警仍一直叫我繼續吐氣，直至測試結果為
    0．51毫克，才告知已超過標準。 又當時我曾要求可比照國
    外酒測方式，以畫直線方式或其他方式施測，以示公允，但
    舉發員警不理會。又以我個人之酒量，喝些許啤酒，肯定絲
    毫無酒意，警方酒測過程，我均完全配合，並無態度不良等
    語。
三、原裁定以：
（一）按飲用酒類或其他類似物後其吐氣所含酒精濃度超過每公
      升0‧25毫克以上者，不得駕車， 而經測式檢定其酒精濃
      度超過規定標準者， 處汽車駕駛人1萬5千元以上6萬元以
      下罰鍰，並當場移置保管該汽車及吊扣其駕駛執照1年 ，
      道路交通安全規則第114條第2款、道路交通管理處罰條例
      第35條第1項第1款定有明文。
（二）經查：
  １、異議人確於前開時、地接受舉發單位之酒精呼氣濃度測試
      ，結果為0．51毫克，除為被告所自承外， 復有台北市政
      府警察局舉發違反道路交通管理事件通知單影本在卷可稽
      。
  ２、異議人在前開時、地接受實施酒精呼氣濃度時， 第1次呼
      氣時，因為咳嗽使得氣沒有進去，未測試成功，接下來第
      2次、第3次有吹但仍然未測試成功，直至第4次時， 才測
      試成功等事實，已據舉發員警韓明芝於原審調查時證稱明
      確，而異議人當庭對此亦不爭執，足見舉發員警對異議人
      實施酒精呼氣濃度時， 前3次均係因異議人呼氣不夠之故
      而未測試成功，並非施測員警硬要異議人一直接受測試，
      直到其呼氣濃度已達到處罰標準後始罷手至明，異議人據
      此質疑測試不公等語，顯屬無據。
  ３、我國對於酒後駕駛之行政罰規定，其認定標準乃係依據前
      開所述之道路交通安全規則第114條第2款、道路交通管理
      處罰條例第35條第1項第1款之規定， 亦即只要超過0．25
      毫克者，即應受處罰，客觀明確，不會因人而異。異議人
      徒以外國制度提出質疑，並以個人酒量，肯定個人當時絲
      毫無酒意，主張免於受處罰等語，顯屬無稽，不足採憑。
  ４、基上，異議人前揭所辯，均不足採信。本件事證已臻明確
      ，異議人之前開違規行為堪以認定。
（三）綜上所述，異議人確有在前開時、地，經測試檢定其酒精
      濃度超過規定標準（0．51mg /l）而駕車之違規行為。原
      處分機關依前開道路交通管理處罰條例第35條第1項第1款
      、第24條第1項第2款及違反道路交通管理事件統一裁罰基
      準表規定裁處異議人罰鍰3萬元、吊扣駕駛執照12月， 並
      接受道路交通安全講習，核無違誤，本件異議為無理由，
      應予駁回，經核並無違誤。
四、抗告人抗告意旨略以：抗告人酒測時，經警指示連續吹氣4
    次，始測出酒精濃度，不禁令抗告人懷疑酒測器是否故障，
    否則何以要吹氣4次，爰請撤銷原裁定等語。
五、惟查：抗告人確於上開時、地，於酒後騎乘機車遭警攔停，
    業經抗告人坦承不諱，核與卷附台北市政府警察局舉發違反
    道路交通管理事件通知單影本相符。而證人即施測員警韓明
    芝於原審明確證稱抗告人於酒測時或因咳嗽，或雖有吐氣惟
    機器無法檢測，抗告人於原審當庭對此亦不爭執，則本件前
    3次酒測係因抗告人吐氣量不足而使機器無法測試成功， 並
    非施測員警強要抗告人反覆接受測試，直至吐氣濃度已達到
    處罰標準後始罷手，亦據原審詳載理由依據。況抗告人於酒
    測當時表明從未接受酒測，業據證人韓明芝於原審證述明確
    ，且為抗告人所不爭執，則本件多次吐氣測試，自有可能係
    因抗告人經驗不足，不知究應吐氣若干方能使機器成功測試
    ，迫使施測員警反覆要求抗告人多次吐氣，直至吐氣量足以
    使機器成功測試抗告人是否有飲酒。抗告意旨空言泛指酒測
    儀器應有故障，該次0．51mg/l酒測結果有誤等語， 委不足
    採。本件抗告並無理由，應予駁回。
據上論結，應依道路交通案件處理辦法第26條，道路交通管理處
罰條例第89條，刑事訴訟法第412條，裁定如主文。
中　　華　　民　　國　　96　　年　　3　　月　　9　　  日
                  交通法庭審判長法　官  蔡秀雄
　　　　　　　　　　　　　　　　法  官  鄭水銓
　　　　　　　　　　　　　　　　法  官  周煙平
以上正本證明與原本無異。
不得再抗告。
                                書記官  蕭麗珍
中　　華　　民　　國　　96　　年　　3 　　月　　14　　日
